臺灣板橋地方法院民事判決　　　　　　100年度家簡字第124號
原　　　告　新光行銷股份有限公司
法定代理人　李明新
訴訟代理人　吳國興
被　　　告　林峻川
兼上一人
訴訟代理人　陳莎莉
上列當事人間請求宣告夫妻分別財產制事件，本院於民國100 年
9 月7 日言詞辯論終結，判決如下：
    主    文
被告陳莎莉與被告林峻川間之夫妻財產制應改用分別財產制。
訴訟費用由被告負擔。
    事實及理由
一、原告主張：被告即債務人陳莎莉積欠原告信用卡款，業經原
    告取得鈞院100年度司執字第49698號債權憑證，經原告強制
    執行扣押被告陳莎莉之財產全未受償，被告陳莎莉迄今積欠
    原告新台幣（下同）344,252元，及其中206,830元自民國97
    年1月28日起至清償日止，按年息百分之19.71計算之利息，
    暨按上開利息總額百分之10計算之違約金。而被告陳莎莉與
    被告林峻川為夫妻，婚姻關係現仍存續中，其等婚後未約定
    夫妻財產制，應以法定財產制為其夫妻財產制，為執行被告
    陳莎莉對其配偶林峻川所得主張之剩餘財產分配請求權，爰
    依民法第1011條之規定，請准宣告被告間夫妻財產制改為分
    別財產制等語。並聲明：如主文所示。
二、被告方面：被告陳莎莉有積欠原告債務未清償，並且還積欠
    其他銀行債務，沒有財產可供清償。被告陳莎莉與被告林峻
    川間沒有約定夫妻財產制。並聲明：請求駁回原告之訴。
三、本院當庭協議整理兩造本件事實上及法律上之爭點如下：
(一)確認原告請求權基礎，如卷附書狀及以前筆錄所特定之型態
    。
(二)就原告請求權之原因事實所主張之證據方法如卷附物證及所
    聲明之人證。
四、按債權人對於夫妻一方之財產已為扣押，而未得受清償時，
    法院因債權人之聲請，得宣告改用分別財產制。民法第1011
    條定有明文。本件被告陳莎莉、林峻川係屬夫妻關係，現婚
    姻關係存續中，婚後未約定夫妻財產制。且被告陳莎莉積欠
    原告344,252元，及其中206,830元自97年1月28日起至清償
    日止，按年息百分之19.71計算之利息，暨按上開利息總額
    百分之10計算之違約金，經原告對被告陳莎莉請求強制執行
    未獲清償，此為被告陳莎莉所不爭執。並有原告所提之被告
    戶籍謄本、法人及夫妻查詢系統表、本院100年度司執字第
    49698號債權憑證等件附卷可證，自堪認原告主張之事實為
    真實。從而，原告訴請將被告夫妻財產制宣告改用分別財產
    制，依法並無不合，應予准許。
五、訴訟費用負擔之依據：民事訴訟法第78條、第85條第1項。
中    華    民    國    100   年    9     月    21    日
                    家事庭  法  官  毛崑山
以上正本係照原本作成。
如對本判決不服須於判決送達後20日內向本院提出上訴狀。
中    華    民    國    100   年    9     月    21    日
                            書記官  許力方